【裁判字號】    92,親,103
【裁判日期】    920825
【裁判案由】    確認非婚生子女
【裁判全文】
臺灣板橋地方法院民事判決  九十二年度親字第一○三號
    原      告    丙○○
    訴訟代理人    劉楷律師
                  林凱律師
    送達代收人    甲○○
    被      告    乙○○
    兼法定代理人  丁○○
右當事人間請求否認子女事件，本院判決如左：
    主      文
確認被告乙○○（女，民國九十一年八月十八日出生）非被告丁○○自原告丙○○受
胎所生之婚生子女。
訴訟費用由被告負擔。
    事      實
甲、原告方面：
一、聲明：如主文所示。
二、陳述：原告於民國九十年七月十五日與被告丁○○結婚，婚後個性不合，無法相
    處，嗣於九十一年六月十二日離婚。九十一年十一月間，被告丁○○告知原告，
    伊在九十一年八月十八日生有一女乙○○，依戶政法令已辦理入籍，登記為原告
    之女，惟二人自九十年十月間起即不曾行房，是被告丁○○所生之女乙○○應非
    原告之婚生子女，嗣於九十一年底為親子鑑定，證明原告所言非虛，為此依民法
    第一千零六十三條第二項之規定，於法定期間內提起本件否認子女訴訟。
三、證據：提出戶籍謄本、財團法人長庚紀念醫院親子鑑定報告為證。
乙、被告方面：
一、聲明：對原告之聲明無意見。
二、陳述：被告乙○○確非被告丁○○與原告丙○○所生之婚生子女。
     理      由
一、經查，原告與被告丁○○原為夫妻關係，嗣於九十一年六月十二日離婚，被告丁○○離婚前與第三人交往而懷孕，並於九十一年八月十八日生女乙○○，其受胎
    期間推定係原告與被告丁○○婚姻關係存續期間等情，業據其提出相符之戶籍謄
    本為憑。又被告乙○○應非被告丁○○自原告受胎所生乙節，並據財團法人長庚
    紀念醫院親子鑑定報告稱：根據Ｄ８Ｓ１１７９，Ｄ１８Ｓ５１，Ｄ１９Ｓ４３
    ３，ＴＨ０１，ＦＧＡ，Ｄ１３Ｓ３１７等位點之遺傳標記分析結果，可以排除
    「丙○○是乙○○的親生父親」。足認原告主張被告乙○○非被告丁○○自其受
    胎所生之婚生子女，要屬真實，堪以採信。
三、按妻之受胎，係在婚姻關係存續中者，推定其所生子女為婚生子女。前項推定，
    如夫妻之一方能證明妻非自夫受胎者，得提起否認之訴。但應於知悉子女出生之
    日起，一年內為之，民法第一千零六十三條定有明文。經查本件被告丁○○於九
    十一年八月十八日產下被告乙○○之時，依法雖應推定被告乙○○為原告與被告
    丁○○所生之婚生子女，然參以財團法人長庚紀念醫院親子鑑定報告結果，被告
    乙○○與原告並無血緣關係，實非被告丁○○自原告受胎所生。從而，原告提起
    本件否認子女之訴，於法洵屬有據，應予准許。
四、據上論結，本件原告之訴為有理由，並依民事訴訟法第八十五條第一項前段、第
    七十八條，判決如主文。
中      華      民      國    九十二    年      八      月    二十五    日
                                    臺灣板橋地方法院家事法庭
~B法      官  毛崑山
右為正本係照原本作成
如對本判決不服，須於判決送達後二十日內向本院提出上訴狀
中      華      民      國    九十二    年      八      月    二十五    日
~B法院書記官  廖宮仕


司法院資訊處製作；財團法人民間司法改革基金會備份。
